【裁判字號】    89,交易,139
【裁判日期】    890523
【裁判案由】    公共危險等
【裁判全文】
臺灣士林地方法院刑事判決                        八十九年度交易字第一三九號
    公  訴  人  臺灣士林地方法院檢察署檢察官
    被      告  乙○○
右列被告因公共危險等案件，經檢察官聲請簡易判決處刑（八十九年度偵字第二二一
九號），本院訊問被告後（八十九年度交簡字第一一二號）認應適用通常程序審理，
判決如左：
    主  文
乙○○服用酒類，不能安全駕駛動力交通工具而駕駛，處拘役伍拾伍日，如易科罰金
，以參佰元折算壹；又因過失傷害人，處有期徒刑貳月，如易科罰金，以參佰元折算
壹日。
    事  實
一、乙○○於民國（下同）八十九年二月十二日晚間，在台北市北投區○○○路某Ｋ
    ＴＶ店內飲用啤酒後，酒精對其生理之影響，已達不能安全駕駛動力交通工具之
    程度，仍駕駛車號Ｚ六─０二四七號自用小客車，沿台北市北投區○○○路一一
    四巷由西往東方向行駛，嗣於翌日一時許，途經懷德街口（其方向為閃光紅燈）
    ，適丙○○無照駕駛車號ＥＯ─四００九號自用小用貨車載乘其夫甲○○（手抱
    其女王妤靖，八十六年五月一日生）、子王俞融（七十八年四月五日生）、女王
    于嘉（七十九年九月二十六日生；以上四人均坐於駕駛座旁之座位上），沿懷德
    街由南往北方向行駛，行近上開交叉路口時（其方向為閃光黃燈），乙○○本應
    注意當時天候雖為陰，然夜間有照明、路面無缺陷、無障礙物，視距良好，並無
    不能注意之情事，且明知汽車行駛至交岔路口時，轉彎車應讓直行車先行，且汽
    車車行駛時應注意車前狀況，隨時採取必要之安全措施，竟疏未注意貿然左轉，
    而丙○○亦未注意前方向道路有汽車經過交岔路口時，應採取減速、煞停或閃避
    之必要安全措施，以免發生意外，竟疏未注意，貿然駕車通過上開路口，致二車
    不慎互撞，造成甲○○受有左眉裂傷、王俞融右大腿、右膝傷及瘀血，王于嘉鼻
    樑、左大腿瘀腫，王妤靖頭度頂骨處擦傷、右小腿皮下瘀血之傷害，旋經處理員
    警實施酒精測試，測得乙○○之呼氣酒精濃度為每公升一．０三毫克。
二、案經告訴人甲○○告訴及台北市政府警察局北投分局移送台灣士林地方法院檢察
    署檢察官偵查起訴。
    理  由
一、訊據被告乙○○對於右開時間、地點，酒後駕車與該ＥＯ─四００九號小貨車發
    生碰撞，致甲○○、王俞融、王于嘉、王妤靖受有傷害，其有過失之事實坦承不
    諱，惟稱：當天對方從駕駛座下來的是一個男子，伊不知對方是何人開車的云云
    。經查：右開犯罪事實，業據告訴人甲○○指訴甚詳，並經證人丙○○證述明確
    ，復有酒精濃度測試表、道路交通事故調查報告表各一份、交通事故談話紀錄表
    二份、診斷證明書四紙、ＥＯ─四００九號小貨車車損照片五張附卷可稽。告訴
    人甲○○指稱發生車禍後駕駛座車門被撞無法打開，丙○○無法下車，待路人打
    開門才出來，其則手抱王妤靖從右側車門下車等語，而被告雖辯稱從駕駛座下來
    的是一位男子云云，然其自承當時是甲○○抱小孩下來，且伊也不敢肯定誰開車
    等語（見本院八十九年五月九日審理筆錄），加以卷附上開ＥＯ─四００九號小
    貨車之車損照片，可見該小貨車之左側車門確有凹損變形，應認告訴人所稱尚非
    子虛，故被告上開所辯尚乏實據，不足採信。查被告為警測得之呼氣酒精濃度為
    每公升一．０三毫克，依卷附醫學文獻資料所示，呼氣酒精濃度達每公升一．０
    毫克時，將造成步態不穩、噁心嘔吐、精神混惑不晰之中度酒精中毒症狀，如駕
    駛動力交通工具，其判斷能力明顯受影響，駕駛體能受損，肇事率為一般正常人
    之五十倍，是被告飲酒後之生理狀況，已達不能安全駕駛之程度。按汽車行駛至
    交岔路口時，轉彎車應讓直行車先行，且汽車車行駛時應注意車前狀況，隨時採
    取必要之安全措施，道路交通安全規則第一百零二條第六款前段、第九十四條第
    三項分別定有明文，被告駕車自應注意上開交通安全規定，且依當時狀況天候雖
    為陰，然夜間有照明、路面無缺陷、無障礙物，視距良好，有上開道路交通事故
    調查報告表可參，並無不能注意之情事，竟疏未注意，貿然左轉因而肇事，其對
    於車禍之發生自有過失甚明。而告訴人及其子女之受傷與被告之過失行為間，具
    有相當因果關係，是以本案事證明確，被告之犯行洵堪認定。至於證人丙○○其
    自承在快到路中心才看到的被告來車，碰撞時才發現等語，因疏未注意，亦與有
    過失，然此仍無解於被告之過失罪責。
二、核被告所為，係犯刑法第一百八十五條之三公共危險罪，及同法第二百八十四條
    第一項前段之因過失傷害人罪。被告一過失傷害行為，造成甲○○及其子、女共
    四人受有傷害，為一行為觸犯數罪名之想像競合犯，應從一重論以過失傷害罪處
    斷。被告所犯上開二罪間，犯意各別，手段殊異，應予分論併罰，公訴人認係一
    行為觸犯數罪名之想像競合犯關係，容有誤會。爰審酌被告之素行、過失程度、
    造成多人受傷然傷勢輕微、犯後態度、迄未與告訴人達成和解等一切情狀，量處
    如主文所示之刑，及易科罰金之折算標準，以示懲儆。
據上論斷，應依刑事訴訟法第二百九十九條第一項前段、第四百五十二條，刑法第一
百八十五條之三、第二百八十四條第一項前段、第五十五條，第四十一條，罰金罰鍰
提高標準條例第一條前段、第二條，判決如主文。
本案經檢察官黃惠玲到庭執行職務。
中      華      民      國      八十九      年    五    月    二十三    日
                                  臺灣士林地方法院刑事第二庭
                                      法  官  楊  迺  伶
右正本證明與原本無異。
如不服本判決，應於判決送達後十日內，向本院提出上訴狀。
                                      書記官  趙  彩  彤
中      華      民      國      八十九      年    五    月     二十四   日


司法院資訊處製作；財團法人民間司法改革基金會備份。
